# 借款支付租金是否可以资本化

提问人：rickymost 时间：2023-05-26 20:31:28
陈老师：
您好!
甲公司向乙公司租赁较多房产用于出租，甲公司乙公司均为同一A集团底下的子公司，A集团为市属国有企业。
甲公司租赁该房产用于出租，计入 2021 年 6 月使用权资产，并按 15 年摊销； 2022 年甲公司向某银行借一笔款项转款用于支付该项租金，计入长期借款，期限 12 年。
1 、该项借款产生额利息是否可以资本化？如果资本化是计入使用权资产？如果计入使用权资产是按原先计算使用权资产的方法视同该项是支付租金计算使用权资产增加的价值，再按剩余年限摊销？
2 、如果复核资本化，且计入使用权资产，则该项在税审时纳税调整方式与原先的使用权资产一样，该项折旧也是纳税调增吗？还是本身按原先每年支付的利息调减，该项折旧调增？
谢谢陈老师。

回答人：chenyiwei
不可以资本化。
使用权资产作为一项用益物权类资产，从租赁期开始日起就已经达到可使用状态，故租赁负债相关利息支出是不可以资本化的。
参考：《监管规则适用指引——会计类第 3 号》：
3-6 租赁资产利息费用相关会计处理
企业发生的借款费用，可直接归属于符合资本化条件的资产的购建或者生产的，应当予以资本化，计入相关资产成本。符合资本化条件的资产是指需要经过相当长时间的购建或生产活动才能达到预定可使用或者可销售状态的固定资产、投资性房地产和存货等资产。具体计算借款费用资本化金额时，应区分专门借款与一般借款分别予以处理，其中，专门借款指的是为购建或者生产符合资本化条件的资产而专门借入的款项。
监管实践发现，部分公司对于租赁负债利息费用的会计处理，存在理解上的偏差和分歧。现就该事项的意见如下：
企业应当将租赁负债视同为获取使用权资产而发生的专门借款。使用权资产作为一项权利资产，租赁期开始日即可供承租人使用，因而无论租赁资产本身是否达到企业计划用途，使用权资产于租赁期开始日便达到预定可使用状态，租赁负债相关利息费用不应资本化计入使用权资产。租赁期开始日后，租赁负债可视同企业的一般借款。